【裁判字號】    89,上易,83
【裁判日期】    890407
【裁判案由】    竊盜
【裁判全文】
臺灣高等法院刑事判決                              八十九年度上易字第八三號
    上訴人  即
    被      告  丁○○
    選任辯護人  楊秋合
右上訴人因竊盜案件，不服臺灣台北地方法院八十八年度易字第二七四七號，中華民
國八十八年十一月二十九日第一審判決（起訴案號：臺灣台北地方法院檢察署八十八
年度偵字第一七九三九號）提起上訴，本院判決如左：
    主  文
上訴駁回。
    事  實
一、丁○○意圖為自己不法之所有，並基於概括之犯意，於民國八十八年八月二日上
    午三時起至同日三時四十分許間，在臺北市○○路與環河南路口處、臺北市○○○路○段三四七號及臺北市○○○路與萬大路口等處，連續侵入乙○○所有車號
    Ｋ八－八七九五號自小客車、甲○○所有車號ＥＹ－四○四○號自小貨車及丙○○所有車號Ｐ七－七五六三號自小貨車內，竊取乙○○所有之行動電話一支、甲○○所有行動電話一支、皮包一只（內有新臺幣二萬元之本票一張、鑰匙一串）
    及丙○○所有黑色手提袋一紙（內有金融卡、保險卡、駕駛執照、行車執照、現
    金新臺幣一千元）等財物，得手後欲離去時，為丙○○發現報警後，在臺北市○○○路與萬大路口為警查獲。
二、案經臺北市政府警察局萬華分局移送臺灣臺北地方法院檢察署檢察官偵查起訴。
    理  由
一、訊據上訴人即被告固不否認持有乙○○、甲○○所失竊之行動電話及皮包等物，
    惟否認有何竊之犯行，辯稱：伊騎機車經過該處，看見一不詳姓年名年籍騎機車
    經過臺北市○○○路民本電臺前掉下，為其所拾獲云云，但查：
    （一）、被告侵入丙○○所有自小貨車竊取物品，為證人丙○○於警訊中指認無
            訛，證人丙○○於偵查中亦證稱：有看見被告拿皮包，裏面有保險卡，
            他的機車車號是ＢＡＴ－七五一號，東西沒有找回來等語，（見偵查卷
            第十一頁、第十二頁、第三十一頁），而證人即查獲被告之員警涂智文
            於原審亦證稱：伊執行巡邏勤務時有通報在環河南路及萬大路口有竊案
            ，有通報嫌犯之特徵及機車車號後幾碼，經到場在華中橋下，由另一員
            警李妙宗下車找，伊開車找，發現嫌犯手中有東西，將之丟到身後一台
            小貨車下面，身旁有一輛發動之機車，伊請被告將機車熄火並出示證件
            ，問被告丟什麼東西，被告說沒有，伊請同事支援後去拿，是一張別人
            的身分證，被告說是撿到的，伊問被告可否打開機車，他說可以，打開
            置物箱後發現其中有四支行動電話，之後就帶被告回派出所，被告本欲
            騎車離開，經伊制止，東西是在被告機車內查到的等語（見原審卷第三
            十四頁所附之八十八年十一月四日庭訊筆錄），證人涂智文、丙○○與
            被告並無何仇怨，應無誣攀之理；況若該物品確係被告撿來，何以未見
            裝該物品之袋子？又被告何以未主動向查緝之員警表明，況被告於警訊
            亦供承：「遇警盤查時，我立刻將我右褲袋內的他人身分證（指甲○○
            ）拋棄地上，被警方當場看到。」（見偵查卷第五頁），以迄員警查獲
            後，被告始稱係撿來的？
    （二）、證人蕭宜佳於原審雖證稱：有看見被告經過撿到一包東西，當時在家門
            口（臺北市○○○路○段三一五號），伊在做海帶加工，被告騎重型機
            車，撿起東西就往前走，被告身穿白色有袖的內衣，沒有轉進巷子云云
            ，（見原審卷第四十七頁），與被告所供撿起東西之部分情節固屬相符
            ，然與被告所供撿起東西後轉進巷子等情不符，況證人蕭宜佳亦無法確
            定是何日見被告撿起該包東西，是其所為證言，尚難為被告有利之認定
            。
    （三）、被告為警查獲之行動電話、本票、金融卡、鑰匙等物確係甲○○、楊盛
            貴等人所有，亦未交付被告，業經渠等陳述明確，且有贓物認領保管收
            據及照片在卷可查（見偵卷第十三、第十四頁），至證人丙○○所有遭
            竊之物雖未經查獲，但被告行竊後，至為警查獲時，有已有相當時間，
            被告當可加以處理，是不能以未取出丙○○失竊之物，即推定證人歐淑
            貞之證言不可採。
    （四）、辯護人泛言「證人歐淑之證言不可採」、「被害人失竊之時間與被告外
            出之時間不符」、「證人蕭宜佳之證言與事實難期一致」云云，與事實
            不符，不足採信。
    （五）、又按測謊之鑑驗，係就受測人對相關事項之詢答，對應其神經、呼吸、
            心跳等反應而判斷，其鑑驗結果有時亦因受測人之生理、心理因素而受
            影響，該鑑驗結果固可為審判之參考，但非為判斷之唯一及絕對之依據
            ，鑑驗結果是否可採，應由法院斟酌取捨，最高法院八十五年台上字第
            五七九一號判決意旨已有明示，本院依辯護人之聲請將被告送法務部調
            查局為測謊之鑑驗，其結果為：丁○○稱其未拿走他人行動電話，經測
            試呈情緒波動反應，應係說謊，此有該局八十九年三月十四日（八九）
            陸（三）字第八九００八００四號通知書在卷可查，參酌前開證人歐淑
            貞、涂智文之證言，被害人甲○○、乙○○之陳述，以及被告於警訊中
            之供詞等情，認為本件測謊之結果，有參考之價值，辯護人引用他案（
            即黃佩芬命案、溪湖國中張玉青命案）認為測謊不能當證據云云，因個
            案情形不一，自不得以他案之情形拘束本案之認定，併此敘明。
    綜上所述，被告所為前開辯詞，顯係卸責之詞，並無可採，本件事證明確，被告
    犯行堪以認定。
二、核被告所為，係犯刑法第三百二十條第一項之竊盜罪，被告先後三次犯行，時間
    緊接，手法相同，而犯構成要件相同之罪名，顯係基於概括犯意為之，應依連續
    犯規定論以一罪，並加重其刑。
三、原審適用刑法第五十六條、第三百二十條第一項（原判決誤引為第三百二十一條
    ，應予更正），罰金罰鍰提高標準條例第一條前段規定，並於審酌被告之犯罪動
    機、目的、手段，所竊取之物價值，犯罪猶否認犯行，顯無悔改之意等一切情狀
    ，量處有期徒刑五月。經核原判決認事用法，並無不合，量刑亦屬妥適，被告上
    訴意旨否認犯行，指摘原判決不當，請求撤銷改判，為無理由，應予駁回。
據上論斷，應依刑事訴訟法第三百六十八條，判決如主文。
本案經檢察官蔡茂松到庭執行職務。
中      華      民      國      八十九      年      四      月    七    日
                              臺灣高等法院刑事第二十四庭
                                  審判長法  官  陳  貽  男
                                        法  官  帥  嘉  寶
                                        法  官  李  世  貴
右正本證明與原本無異。
不得上訴。
                                        書記官  魏  汝  萍
中      華      民      國      八十九      年      四      月    八    日
附錄：本判決論罪科刑法條全文
刑法第三百二十條
意圖為自己或第三人不法之所有，而竊取他人之動產者，為竊盜罪，處五年以下有期
徒刑、拘役或五百元以下罰金。
意圖為自己或第三人不法利益，而竊佔他人之不動產者，依前項之規定處斷。
前二項之未遂犯罰之。


司法院資訊處製作；財團法人民間司法改革基金會備份。
